臺灣高等法院臺中分院刑事判決　　　　 96年度上易字第477號
上　訴　人　臺灣彰化地方法院檢察署檢察官
被　　　告　丁○○
　　　　　　丙○○
　　　　　　　　　　　號
　　　　　　乙○○
　　　　　　辛○○
　　　　　　己○○
　　　　　　戊○○
上列上訴人因被告等人賭博案件，不服臺灣彰化地方法院95年度
易字第704號中華民國96年1月12日第一審判決（起訴案號：臺灣
彰化地方法院檢察署95年度少連偵字第27號），提起上訴，本院
判決如下：
    主  文
原判決關於丁○○、丙○○、乙○○、己○○、戊○○部分，均
撤銷。
丁○○、丙○○、乙○○共同連續在公眾得出入之場所賭博財物
，丁○○處罰金新臺幣參萬元，減為罰金新臺幣壹萬伍仟元；丙○○處罰金新臺幣貳萬陸仟元，減為罰金新臺幣壹萬參仟元；乙○○處罰金新臺幣貳萬元，減為罰金新臺幣壹萬元，如易服勞役
，均以新臺幣壹仟元折算壹日。扣案如附表一、二所示之物均沒
收。
己○○、戊○○在公眾得出入之場所賭博財物，各處罰金新臺幣
肆仟元，均減為罰金新臺幣貳仟元，如易服勞役，均以新臺幣壹
仟元折算壹日。扣案如附表一所示之物均沒收。
其餘上訴（即辛○○部分）駁回。
    犯罪事實
一、丁○○自民國（下同）95年1月2日，向彰化縣政府申請取得
    經營電子戲場業之營利事業登記證後，旋基於賭博之概括犯
    意，於95年1月4日，在彰化縣社頭鄉○○村○○路○段588號
    公眾得出入之場所經營「金利電子遊戲場」，擺設如附表一
    所示之電動遊戲機具共計26臺，與不特定之賭客賭博財物，
    並自斯時起，以月薪新台幣（下同）2萬5千元，雇用與其具
    有賭博概括犯意聯絡之丙○○為店長，負責看顧遊藝場；另
    自 95年3月間起，以月薪2萬2千元僱用與其等兩人具有賭博
    概括犯意聯之吳金鈴為店員，負責為賭客換取代幣及開分，
    其賭博之方式為：賭客將事先向吳金鈴所兌換之代幣投入機
    具內，再依機具之兌換比例轉換為分數後，押注賭玩，若押
    中，則可贏得數倍不等之分數，若未押中，則投入之代幣為
    機具沒入，俟賭玩結束後，可依所餘分數，按比例兌換折扣
    卡，賭客並可持折扣卡兌換現金，或持折扣卡至同址丁○○
    所經營之「日超商」便利商店換取商品，而以此方式與不特
    定之人賭博財物。嗣於95年4月8日20時30分許，適有賭客己○○、戊○○及庚○○（庚○○另行審結）基於賭博之犯意
    ，在上址賭玩電子遊戲機台時，為警當場查獲，並扣得丁○○所有如附表一所示之電子遊戲機臺等物及附表二所示供賭
    博所用之物。
二、案經彰化縣警察局田中分局報請臺灣彰化地方法院檢察署檢
    察官偵查起訴。
　　理　由
壹、證據能力部分：
一、按被告以外之人於審判外之言詞或書面陳述，除法律有規定
    者外，不得作為證據。被告以外之人於偵查中向檢察官所為
    之陳述，除顯有不可信之情況者外，得為證據。刑事訴訟法
    第159條第1項、第 159條之1第2項分別定有明文。查，證人
    丙○○、乙○○、戊○○、己○○等人於偵查中向檢察官所
    為證述，雖係被告以外之人於審判外之言詞陳述，為傳聞證
    據，然其等於偵查中向檢察官所為證述，既經具結在案（見
    偵查卷第122、123、124、127頁），且本院審酌該等言詞陳
    述係基於證人自由意思所為，又無其他證據足認該等陳述有
    何顯不可信之情事，依刑事訴訟法第 159條之1第2項規定，
    堪認上開證人於偵查所證，均具有證據能力。
二、又被告以外之人於檢察事務官、司法警察官或司法警察調查
    中所為之陳述，與審判中不符時，其先前之陳述具有較可信
    之特別情況，且為證明犯罪事實存否所必要者，得為證據，
    刑事訴訟法第159條之2定有明文。而所謂「較有可信之特別
    情況」，應就前後陳述時之各種外部情況進行比較，以資決
    定何者外部情況具有可信性，所稱之「外部情況」，一般應
    考量：(1)證人作證時間之間隔：即證人之陳述是否係在記憶
    猶新之情況直接作成；(2)有意識的迴避：即證人先前陳述時
    若被告未在場，證人直接面對詢問警員所為陳述應較為坦然
    ；(3)受外力干擾：即證人單獨面對司法警察（官）所為之陳
    述，程度上較少會受到強暴、脅迫、詐欺、利誘或收買等外
    力之影響，其陳述應較趨於真實；(4)事後串謀：即證人對警
    察描述其所目睹情形，因較無時間或動機去編造事實，客觀
    上亦較難認與被告間有勾串情事，其陳述具有較可信性；(5)
    警詢時有無辯護人、代理人或親友在場：如有上開親誼之人
    在場，自可期待證人為自由從容之陳述，其證言之可信度自
    較高；(6)警詢所製作之筆錄記載是否完整：如上開筆錄對於
    犯罪之構成要件、犯罪態樣、加重減輕事由或起訴合法要件
    等事實或情況，均詳實記載完整，自可推定證人之陳述，與
    事實較為相近，而可信為真實。故證人之陳述係在上開特別
    可信之情況下所為，則虛偽陳述之危險性不高，雖係審判外
    之陳述，或未經被告反對詰問、對質，仍得承認其有證據能
    力。查，被告己○○、戊○○於警詢均供稱：可用機臺上所
    剩餘之分數，向遊藝場換取現金或等值之商品等語（見偵查
    卷第48、58頁)，雖渠等2人嗣於原審均翻異前詞，改稱：不
    可以換取現金或等值商品云云（見原審卷第133、134、181
    頁），且被告丁○○之選任辯護人於原審準備程序亦主張被
    告戊○○、己○○之警詢筆錄不得作為證據（見原審卷第10
    2頁）。然查：
  (一)被告戊○○、己○○之警詢筆錄確屬實在等情，業據渠等於
    偵查中證述在卷（見偵查卷第114、116頁），且原審當庭勘
    驗戊○○、己○○之警詢錄音帶，亦查無警員不法取供之情
    形，且警詢筆錄之內容核與錄音帶之內容大致相符等情，亦
    有原審之勘驗筆錄及錄音帶譯文附卷可憑（見原審卷第 132
    、133、136至139頁)，足見被告戊○○、己○○之警詢筆錄
    確係出於渠等自由意思所為之陳述。
  (二)觀之被告戊○○、己○○之警詢錄音譯文，渠等就案發當天
    進入「金利電子遊藝場」如何兌換代幣、如何玩機臺、結束
    後可否以剩餘之分數換取現金或至「日超商」便利商店內換
    取物品所為之陳述，均甚為完整，並有「日超商」折扣券（
    分10元、30元、50元、100元、200元，見本案卷第123頁)扣
    案可證，足徵被告戊○○、己○○於警詢所供確屬真實。
  (三)又被告己○○、戊○○於95年4月8日20時30分許，經警查獲
    後，警員隨即於當日晚上23時32分許，經被告己○○之同意
    製作筆錄，而被告戊○○亦於翌日凌晨 1時27分許，同意製
    作筆錄，斯時被告戊○○、己○○剛為警查獲，記憶猶新，
    較少受到外力之干擾，渠等警詢所為之陳述應具有較可信之
    特別情況，其事後權衡輕重並慮及自身可能涉犯賭博罪刑後
    ，再於原審所證述之情節，可信性即較為薄弱。
  (四)觀之被告己○○警詢筆錄之製作過程，警員先詢問：「你賭
    完後，把輸贏的代幣跟櫃檯怎麼換？」，被告己○○答稱：
    「退還給我」，警員為了解如何退還代幣，乃以比喻之方式
    詢問被告己○○「比如你剩47個（代幣)，就換470（元）？
    」，被告己○○答稱「對」，警員上開詢問之內容旨在確定
    該遊藝場如何退還代幣，而非指遭查扣之電子遊戲機可以退
    幣，是縱使遭查扣之電子遊戲機並無退幣口之設置，亦不能
    因警員如此詢問，即認警詢筆錄有所瑕疵。至被告己○○於
    警詢雖曾供稱：「（問：贏可以跟櫃臺換現金？輸的話就歸
    櫃臺所有？)是」、「（問：分數1分可以換幾元？或是店內
    等值的商品？） 1元，是」，然觀之整個警詢製作過程，警
    員係於被告己○○答稱可以兌換現金後，為再度確認其供述
    之真實性，乃為上開之詢問內容，自非誘導詢問，併此敘明
    （以上見原審卷第136、137頁被告己○○之警詢錄音譯文）
    。
  (五)被告戊○○於警詢供稱：「（警方當場查獲印有10元、20元
    （按應係200元）、30元、50元、100元之折現卡，作何用途
    ，你有無使用，有無拿給他人兌換過？）小姐洗分數多少，
    就拿多少給他」、「（問：你有看過別人換過嗎？）有」、
    「（問：你自己有換過嗎？)不曾」等語（見原審卷第139頁
    ）。查，被告己○○雖尚未換過現金，但其既親眼看見其他
    賭客換過現金，顯係就自己親身經歷之事件而為陳述，自非
    傳聞證據，其於警詢所為之陳述，自得作為被告丁○○、丙○○、乙○○犯罪之證據。
  (六)被告己○○、戊○○之警詢筆錄既係出於渠等自由之陳述，
    且就進入遊藝場後如何玩賭之敘述又甚為完整，而渠等製作
    警詢筆錄時，記憶猶新，且較少衡量事件之輕重，所供又與
    扣案之證物相符，渠等之警詢筆錄較原審所證具有可信之特
    別情況，且為證明被告等人犯罪事實存否所必要，應有證據
    能力，合先敘明。
貳、實體部分
一、訊據被告丁○○等人均矢口否認有賭博之犯行，被告丁○○
    辯稱：伊等並沒有讓客人以分數兌換現金，只有積分可以換
    成計分卡，下次再來玩，或以計分卡按一定比例折算後，在
    最高 800元之額度內折抵購物款而已，並沒有賭博行為云云
    ；被告丙○○辯稱：伊僅負責「日超商」之部分，並未參與
    遊藝場之部分，且伊亦沒有讓客人以分數兌換現金云云；被
    告乙○○辯稱：伊並沒有讓客人以分數兌換現金，客人如果
    不玩了，只可以換成計分卡，下次再玩，計分卡也不能購物
    ，伊是後來才受僱的，可能剛開幕的時候，有被告丁○○所
    說以計分卡按比例折抵現金之事情，但伊並不知道此事，案
    發當時被告己○○拿代幣向伊買香煙的時候，伊本來沒有要
    打發票給他，是便衣警察在旁邊凶伊，伊才打發票的云云；
    被告己○○辯稱：伊是去純娛樂，沒有兌換現金，伊的警訊
    筆錄記載不實，當天伊是第一次去玩，伊要去買香煙，但是
    身上沒有錢，才拿代幣去換香煙，伊不是在賭博云云；被告
    戊○○辯稱：伊有去玩水果台，但沒有兌換現金或物品，伊
    在警訊筆錄中所述不實在云云。
二、惟查：
  (一)被告丁○○於95年1月2日，向彰化縣政府申請取得經營電子
    戲場業之營利事業登記證後，旋自同年1月4日，在彰化縣社
    頭鄉○○村○○路○段588號公眾得出入之場所經營「金利電
    子遊戲場」，擺設如附表一所示之電子遊戲機臺，並僱用被
    告丙○○、乙○○等情，業據被告丁○○於警詢、偵查中坦
    承在卷（見偵查卷第137、138、161、162頁），核與證人即
    被告丙○○、乙○○於偵查中證述之情節相符（見偵查卷第
    117至119頁），而上開遊藝場大部分都由被告丙○○負責監
    看，被告吳金鈴亦有負責該遊藝場兌換代幣及日超商客人之
    收銀工作等情，亦據證人即被告乙○○於偵查中證述屬實（
    見偵查卷第119頁)。被告丙○○辯稱：伊並未參與遊藝場之
    部分云云，自不足採信，被告丁○○、丙○○及乙○○確有
    參與上開遊藝場之運作，堪以認定。
  (二)而客人確可以電子遊機臺上所剩餘之分數兌換現金，或換取
    日超商之物品等情，亦據證人即被告己○○、戊○○於警詢
    證述在卷（見原審卷第136至139頁之譯文），證人戊○○於
    偵查中更證稱：積分卡可以換店內之東西，伊有問過被告乙○○，她說可以換東西等語（見偵查卷第116、117頁）；證
    人己○○於偵查中亦證稱：該遊藝場是以 10元兌換1個代幣
    ，1個代幣10分，押中才會有分數，後來伊剩下9個代幣，就
    去換了 2包香煙，其他的31枚代幣放在機台上，當天伊向吳
    美玲換了500元，有50個代幣等語（見偵查卷第114頁）。參
    以被告丁○○於偵查中供稱：折價卡（按應係折扣卡）是客
    人玩完之後可以洗分，客人可以拿折價卡到超商去買東西等
    語（見偵查卷第161頁)，足見被告己○○、戊○○於警詢所
    供可以換取「日超商」之物品等語，確屬真實。雖被告戊○○、己○○於偵查中改稱：有無換現金伊不清楚等語（見偵
    查卷第114、116頁），然被告戊○○、己○○既以賭博之目
    的進入該遊藝場，並玩賭電子遊戲機臺，衡情渠兩人豈可能
    於未知悉賭博之條件前，即率爾加入賭局，是被告戊○○、
    己○○嗣於偵查中所辯，要屬事後卸責之詞，不足採信。
  (三)雖被告丁○○於偵查另供稱：客人拿折價卡（按即折扣卡）
    到超商去買東西可以折價，商品的部分是限2000元，折價卡
    最多一次只可以用到 800元，最多只能折到百分之40等語（
    見偵查卷第161頁），然被告己○○當時係以2個代幣（折合
    100元）購買1包90元之香煙，此已據被告己○○證述在前，
    ，且有發票附卷可證（見偵查卷第72頁），並無被告丁○○
    所稱最多只能折價百分之40之情形，況依扣案折扣卡其上記
    載：結帳時出示本卡可享10元（或30元、50元、100元、200
    元）折扣」等語（影本見本院卷第123頁)，益徵並無被告丁○○所稱有折價之情形，是被告丁○○此部分所辯亦屬無據
    。至被告己○○嗣於原審雖改稱；當時警察進來取締時坐在
    伊旁邊，伊告訴警察說要去買香煙，就拿兩個代幣去買香煙
    云云（見原審卷第182頁)，惟不僅與其於偵查中所證不同，
    且當時警員既已進入遊藝場內取締賭博，被告等人避之惟恐
    不及，豈可能於此時主動拿兩枚代幣前去換取物品，而徒留
    罪證之理，是被告己○○此部分所辯，顯與常情相違背，不
    足憑採。
  (四)此外，又有附表一、二所示之物扣案可證，本件事證明確，
    被告丁○○、丙○○、乙○○、戊○○及己○○等人上開所
    辯要屬事後卸責之詞，均不足採信，渠等之犯行均堪認定。
二、查：
  (一)被告行為後，關於刑法第56條連續犯之規定，雖經總統於94
    年2月2日公布廢除，並自95年7月1日起生效，惟廢除連續犯
    後，須依數罪併罰之規定處罰，經比較後並非較有利於被告
    ，依修正後刑法第2條第1項前段之規定，自應適用行為時法
    即修正前刑法第56條連續犯之規定處斷。
  (二)又刑法第33條第5款關於罰金刑之規定，由「罰金：銀元1元
    以上」，修正為「罰金：新臺幣1000元以上，以百元計算之
    」，本案有關罰金刑部分，經比較新、舊法結果，應適用被
    告行為時法即修正前刑法第 33條第5款之規定較有利於行為
    人。
  (三)有關易服勞役之部分 ，依修正前刑法第42條第2項及修正前
    罰金罰鍰提高標準條例第2條（現已刪除）之規定 ，罰金易
    服勞役以（銀元）1百元以上 、3百元以下（即新臺幣3百元
    以上、9百元以下）折算1日 ，與修正後刑法第42條第3項規
    定，係以新臺幣1千元、2千元或3千元折算1日，二者有所不
    同，經比較新、舊法結果，應以被告行為後之法律即修正後
    之刑法第 42條第3項之規定，對被告較為有利，此部分自應
    適用修正後刑法第42條第3項之規定。
  (四)修正前刑法第28條：「二人以上共同實施犯罪之行為者，皆
    為正犯」之規定，修正為「二人以上共同實行犯罪之行為者
    ，皆為正犯」，修正後共同正犯之範圍限於共同實施犯罪者
    亦應適用修正後之規定。
  (五)又刑法第266條第1項前段，於刑法修正施行前，所規定之罰
    金係以「銀元」為單位，惟95年6月14日所增訂，並自同年7
    月1日施行之刑法施行法第 1條之1則改以「新臺幣」為計算
    之單位，核此僅係計算「單位」之修正，無關刑罰之變更，
    自應適用刑法施行法第1條之1之規定，以上合先敘明。
三、核被告丁○○、丙○○、乙○○、戊○○及己○○等人所為
    ，均係犯刑法第266條第1項前段之賭博罪（起訴書原以常業
    賭博罪起訴被告丁○○、丙○○、乙○○，惟因刑法修正後
    ，原審檢察官乃變更起訴法條為刑法第266條第1項前段及第
    268條〈被告丁○○、丙○○、乙○○並未觸犯刑法第268條
    之罪，詳如後述〉，見原審卷第101、132頁）。被告丁○○
    、丙○○、乙○○等人，就上開犯行間互有犯意聯絡及行為
    分擔，應論以共同正犯（被告丙○○、乙○○均自受被告丁○○雇用時起，方與被告丁○○有共同正犯之關係）。被告
    丁○○、丙○○、乙○○等人前後多次犯行，時間緊接，犯
    罪構成要件相同，顯係基於概括之犯意反覆為之，均應依修
    正前刑法第56條連續犯之規定，加重其刑。原審疏未審究上
    情，而為被告丁○○、丙○○、乙○○、戊○○及己○○等
    人無罪之諭知，即有未洽，檢察官上訴意旨指摘原審就被告
    丁○○、丙○○、乙○○、戊○○及己○○等人所犯刑法第
    266條第1項前段之罪部分判決不當，為有理由，自應由本院
    將原判決此部分撤銷改判，至檢察官上訴意旨認被告丁○○
    、丙○○、乙○○，尚犯有刑法第 268條之意圖營利提供賭
    博場所或聚眾賭博罪等語，指摘原判決不當，即無理由（詳
    如後述）。爰審酌被告丁○○、丙○○、乙○○、戊○○及
    己○○等人之素行、犯罪之動機、被告丁○○係負責人，被
    告丙○○、乙○○則為受僱員工，賭博對社會善良風氣所生
    之危害，及被告丁○○、丙○○、乙○○犯後否認犯行，暨
    被告戊○○、己○○僅因一時失慮致犯賭博罪，而於犯後曾
    於警詢、偵查中坦承承行，態度尚有可取等一切情狀，分別
    量處如主文所示之刑，並均依修正後刑法第 42條第3項之規
    定，諭知易服勞役之折算標準。又被告丁○○、丙○○、乙○○、戊○○及己○○等人犯罪時間均在9 6年4月22日以前
    ，應依中華民國96年罪犯減刑條例予以減其宣告刑二分之一
    ，並就所減得之刑，諭知易服勞役之折算標準。扣案如附表
    一所示之物，或為當場賭博之器具，或為在兌換籌碼處之財
    物，均應依刑法第266條第2項之規定宣告沒收之。至如附表
    二所示之物，則均係屬被告丁○○所有，供渠等犯本案所用
    之物，並依刑法第38條第1項第2款之規定，宣告沒收。
四、公訴意旨另略以：被告丁○○、丙○○、乙○○等人係基於
    意圖營利之犯意聯絡，提供賭博場所並聚眾賭博，經營「巨
    將電子遊戲場」，因認被告丁○○、丙○○、乙○○另涉犯
    刑法第 268條之意圖營利提供場所賭博罪及聚眾賭博罪（起
    訴書原以常業賭博罪起訴被告丁○○、丙○○、乙○○，惟
    因刑法修正後，原審檢察官乃變更起訴法條為刑法第 268條
    ，見原審卷第101、132頁）。又95年4月8日20時30分許，警
    察前往取締時，被告辛○○適在該址賭玩電子遊戲機台，因
    認被告辛○○亦涉犯刑法第266條第1項前段之罪嫌。惟按犯
    罪事實應依證據認定之，無證據不得認定其犯罪事實，又不
    能證明被告犯罪或其行為不罰者，應諭知無罪之判決，刑事
    訴訟法第154條第2項、第301條第1項分別定有明文。經查：
  (一)被告丁○○、丙○○、乙○○係利用電子遊戲機不確定之輸
    贏機率，與不特定之賭客賭博財物，並以該電子遊戲機出現
    之偶然事實決定勝負，性質上係利用電子遊戲機，與不特定
    之賭客對賭，被告丁○○、丙○○、乙○○本身即具賭客之
    身分，而屬普通賭博罪之對向犯，是以被告丁○○、丙○○
    、乙○○就擺設電子遊戲機與不特定人賭博，尚難認有何營
    利意圖。雖電子遊戲機，可經由IC板程式設計，使經營者得
    勝之或然率較高，然仍具賭博射倖性之特質，經營者於當下
    與賭客對賭時仍有輸錢之可能，尚難認有何營利之意圖（即
    經營者與人對賭時並非一定有利可圖），豈能因長久機率累
    積之結果，該電動遊戲機具必然贏錢，即認店主應構成刑法
    第268條之罪責 ，是被告丁○○、丙○○、乙○○等人之行
    為，核與刑法第 268條之意圖營利供給賭博場所罪及聚眾賭
    博罪構成要件有間。此外，亦查無其他積極證據足資證明被
    告丁○○、丙○○、乙○○有何意圖營利之行為，就此部分
    原應為被告丁○○、丙○○、乙○○無罪之諭知，惟公訴意
    旨認被告丁○○、丙○○、乙○○就此部分之罪嫌，與上開
    經論罪科刑之普通賭博罪，均有想像競合犯之裁判上一罪關
    係，爰不另為無罪之諭知，併此敘明。
  (二)訊據被告辛○○堅決否認有賭博之犯行，辯稱：伊沒有兌換
    現金，伊只有換成計分卡，計分卡不能兌換現金或物品等語
    ，且依其警詢所供：伊是向店家換取積分卡，以備下次再玩
    ，伊不知道客人玩後所剩之分數或代幣可以換取現金或商店
    之物品等語（見偵查卷第53頁）、於偵查中所供：伊這次是
    以500分之積分卡換 50個代幣，積分那是這次沒有玩完，下
    次可以再玩，不能兌換現金或物品等語（見偵查卷第115頁)
    ，亦無從證明被告辛○○涉有賭博行為，此外又無查無證據
    足以證明被告辛○○當天係基於賭博之犯意，進入該遊藝場
    玩賭電子遊戲機臺，被告辛○○賭博之犯行尚無證據足以證
    明。原審因而諭知被告辛○○無罪之判決，核無違誤。檢察
    官上訴意旨略以：依被告謝宜松、戊○○、庚○○及丁○○
    等人於警、偵訊之自白，及扣案如附表一、二所示之物，應
    足以證明被告辛○○觸犯賭博罪，原審判決被告辛○○無罪
    ，顯有違誤等語，指摘原審就被辛○○部分之判決不當，然
    上開證據僅足以證明被告丁○○、丙○○、乙○○、戊○○
    及己○○等人犯有賭博之犯行，並不能證明被告辛○○亦係
    以賭博之犯意進入該遊藝場玩賭，檢察官以此指摘原審就被
    告辛○○部分判決不當，為無理由，應予駁回。
五、被告己○○經合法傳喚，無正當之理由不到庭，爰不待其陳
    述逕行判決。
據上論結，應依刑事訴訟法第371條、368條、369條第1項前段、
第364條、第299條第1項前段，刑法第2條第1項、第28條、第266
條第1項前段、第2項、第42條第3項、第38條第1項第2款 ，修正
前刑法第56條，刑法施行法第1條之1第1項、第2項前段，中華民
國96年罪犯減刑條例第2條第1項第3款、第7條，判決如主文。
本案經檢察官甲○○到庭執行職務。
中　　華　　民　　國　　96　　年　　8　　月　　7　　日
            刑事第十庭    審判長法　官　林　照　明
                                法　官　李　平　勳
                                法　官　蔡  名  曜
上列正本證明與原本無異。
不得上訴。
                                書記官　劉　恒  宏
中　　華　　民　　國　　96　　年　　8 　　月　　8 　　日
附表一
┌──┬───────────────────────┐
│編號│　　物品名稱及數量                            │
├──┼───────────────────────┤
│1   │滿貫大亨麻將4台，機臺內代幣共104枚            │
├──┼───────────────────────┤
│2   │水果盤（超8）2台，機臺內代幣共134枚           │
├──┼───────────────────────┤
│3   │水果盤（西遊記超悟空）2台，機臺內代幣共630枚  │
├──┼───────────────────────┤
│4   │水果盤7台，機臺內代幣共864枚                  │
├──┼───────────────────────┤
│5   │跑馬4台，機臺內代幣共2539枚                   │
├──┼───────────────────────┤
│6   │王冠迷13，2台，機臺內代幣共86枚               │
├──┼───────────────────────┤
│7   │皇冠列車2台，機臺內代幣共21枚                 │
├──┼───────────────────────┤
│8   │豹中豹二代3台，機臺內代幣共604枚              │
├──┼───────────────────────┤
│9   │櫃檯處之代幣1947元                            │
├──┼───────────────────────┤
│10  │賭資新台幣1萬9548元                           │
└──┴───────────────────────┘
附表二丁○○所有之物
┌──┬───────────────────────┐
│編號│　　物品名稱及數量                            │
├──┼───────────────────────┤
│1   │95年4月7日清帳單一本                          │
├──┼───────────────────────┤
│2   │20枚免費代幣試用券（已使用）                  │
├──┼───────────────────────┤
│3   │20枚免費代幣試用券（未使用）                  │
├──┼───────────────────────┤
│4   │會員簿一本                                    │
├──┼───────────────────────┤
│5   │機臺保留交接簿一本                            │
├──┼───────────────────────┤
│6   │電腦主機一台                                  │
├──┼───────────────────────┤
│7   │折扣卡（有護貝，10元、30元、50元、100元、200元│
│    │）59張                                        │
├──┼───────────────────────┤
│    │折扣卡（未護貝，10元、30元、50元、100元、200元│
│    │）394張                                       │
└──┴───────────────────────┘
